臺灣高等法院刑事裁定　　　　　　　　 96年度交抗字第822號
抗　告　人　甲○○
上列抗告人因違反道路交通管理處罰條例案件，不服臺灣板橋地
方法院中華民國96年9月19日裁定（96年度交聲字第1189號），
提起抗告，本院裁定如下：
    主  文
抗告駁回。
    理  由
一、本件抗告意旨略以：異議人是因為前車車速過慢才造成違規
    ，原裁定怎能說不以前車之車速是否合法為必要。本件違規
    係因他人先違規而造成，若本人將車速降低保持安全距離被
    判定慢速車占用超車道時，要如何向法院申訴，本案應落實
    行政法一事不二罰的原則予以免罰云云。
二、原裁定意旨略以：(一)、本件異議意旨略以：異議人即受處分
    人甲○○於民國（下同）96年4月14日上午9時許，駕駛車號
    9E-8063號自用小客車，行經國道三號高速公路南下94.4 公
    里處時，因「未保持行車安全距離（時速106公里，應保持
    53公尺，實距不足20公尺）」，為警逕行掣單舉發。惟伊行
    駛於超車道保持車速，係因前車慢速行駛且未適時禮讓而導
    致伊未保持安全距離，為此不服，爰依法聲明異議，請求撤
    銷原處分云云。(二)、按汽車行駛高速公路，前後兩車間之行
    車安全距離，在正常天候狀況下，依下列規定：一小型車：
    車輛速率之每小時公里數值除以2，單位為公尺」，此為高
    速公路及快速公路交通管制規則第6條第1項第1款所明定。
    次按汽車行駛於高速公路，不遵使用限制、禁止、行車管制
    及管理事項之管制規則而有未保持安全距離者，處汽車駕駛
    人新臺幣（下同）3,000元以上6,000元以下罰鍰，道路交通
    管理處罰條例第33 條第1項第2款定有明文。而汽車駕駛人
    有第33條第1項情形者，除依原條款處罰鍰外，並予記違規
    點數1點，道路交通管理處罰條例第63條第1項第1款亦定有
    明文。(三)、經查：異議人甲○○於96年4月14日上午9時許，
    駕駛車號9E-8063號自用小客車，行經國道三號高速公路南
    下94.4公里處，經內政部警政署國道公路警察局第六警察隊
    竹林分隊警員以雷射測速照相系統測獲該車之時速為106公
    里，與前車未保持法定53公尺以上行車安全距離，實距不足
    20公尺，並照相採證後，依違反高速公路及快速公路交通管
    制規則第6條第1項規定逕行舉發等情，有舉發機關翻拍之採
    證照片1幀、公警局交字第ZFC051964號舉發違反道路交通管
    理事件通知單影本及舉發機關96年7月19日公警六交字第096
    0671683號函及該函所檢附之自採證光碟擷取畫面12幀影本
    附卷可稽，核以該採證照片及採證光碟之擷取畫面已足認定
    本件被舉發之9E-8063號自用小客車確係以時速106公里之速
    度行駛於該路段，且該車與前方之自小客車間所保持之距離
    不滿20公尺無訛（照片中之橫向白色虛線每格為10公尺），
    並為異議人所不爭執，則異議人於前揭時、地，未依規定保
    持行車安全距離之違規事實甚明。至異議人辯稱：伊行駛於
    超車道保持車速，係因前車慢速行駛且未適時禮讓，因而造
    成伊違規云云。然查，汽車在同一車道行駛時，除擬超越前
    車外，後車與前車之間應保持隨時可以煞停之距離，道路交
    通安全規則第94條第1項定有明文，異議人駕駛車輛自應注
    意此等規定。且行車保持安全距離之規定，主要係為維護行
    車安全，避免後車追撞之危險所設，若未保持安全距離，即
    屬違規，並不以前車之車速是否合法為必要；且依採證照片
    及採證光碟之擷取畫面所示，該路段地面上已繪有橫向白色
    虛線每格為10公尺，用以提醒用路人，且高速公路行車速度
    較快，未保持安全距離為近年來肇事傷亡主因，汽車行駛途
    中為顧及本身及他人行車安全，應隨時與前車保持安全距離
    ，異議人若認前車車速太慢，對其行駛上存有障礙，儘可視
    道路上其餘車道是否可供行駛而彈性變換其行駛車道，非謂
    前車有車速較慢之情況時，即可認毋庸遵守相關法規規定不
    保持安全距離。綜上，異議人所辯尚不足採，是以本件事證
    明確，異議人駕車行駛於高速公路，未保持行車安全距離之
    違規事實，堪以認定。從而，原處分機關據以援引前揭規定
    ，裁處異議人罰鍰3000元，並記違規點數1點，於法並無違
    誤，本件異議為無理由，應予駁回等語。
三、按汽車行駛高速公路，前後兩車間之行車安全距離，在正常
    天候狀況下，依下列規定：一小型車：車輛速率之每小時公
    里數值除以2，單位為公尺」，此為高速公路及快速公路交
    通管制規則第6條第1項第1款所明定。次按汽車行駛於高速
    公路，不遵使用限制、禁止、行車管制及管理事項之管制規
    則而有未保持安全距離者，處汽車駕駛人新臺幣（下同）
    3,000元以上6,000元以下罰鍰，道路交通管理處罰條例第33
    條第1項第2款定有明文。而汽車駕駛人有第33條第1項情形
    者，除依原條款處罰鍰外，並予記違規點數1點，道路交通
    管理處罰條例第63條第1項第1款亦定有明文。經查，原審已
    詳述其認定抗告人違規之理由與證據，並說明原處分於法有
    據，而駁回異議，其認事用法，均無違誤，抗告人未提新事
    證，指摘原裁定不當，為無理由，應予駁回。
據上論結，應依道路交通案件處理辦法第26條，刑事訴訟法第
412條，裁定如主文。
中　　華　　民　　國　　96　　年　　10　　月　　29　　日
　　　　　　　　　刑事第十七庭  審判長法　官    趙功恆
　　　　　　　　　　　　　　　　　　  法　官    高明哲
　　　　　　　　　　　　　　　　　　  法　官    孫惠琳
以上正本證明與原本無異。
不得再抗告。
                                      書記官    魏汝萍
中　　華　　民　　國　　96　　年　　10　　月　　29　　日
